臺灣臺南地方法院民事裁定
109年度聲字第238號
聲  請  人  曾玟蒨  
相  對  人  戴０任    （年籍詳卷）
法定代理人  洪０妏    （年籍詳卷）
上列當事人間請求侵權行為損害賠償事件，聲請人請停止執行，
本院裁定如下：
    主      文
聲請駁回。
聲請費用由聲請人負擔。　　
    理      由
一、本件聲請意旨略以：相對人持本院109年度訴字第1624號判
    決（下稱原審判決）對聲請人聲請假執行，執行案號為109
    年度司執字第116736號（下稱系爭執行事件），惟若系爭執
    行事件查封拍賣聲請人財產，聲請人會受難以回復原狀之損
    害，且聲請人已提起上訴，為此聲請停止強制執行等語。
二、按強制執行程序開始後，除法律另有規定外，不停止執行；
    有回復原狀之聲請，或提起再審或異議之訴，或對於和解為
    繼續審判之請求，或提起宣告調解無效之訴、撤銷調解之訴
    ，或對於許可強制執行之裁定提起抗告時，法院因必要情形
    或依聲請定相當並確實之擔保，得為停止強制執行之裁定，
    強制執行法第18條第1項、第2項定有明文。準此，強制執行
    程序開始後，原則上不停止執行，但法律另有規定時不在此
    限，而強制執行法第18條第1項所稱法律另有規定之情形，
    係指同條第2項之情事及公司法、破產法所規定有關執行障
    礙之事由等情事而言，提起上訴並不包括在內。次按假執行
    程序亦屬強制執行程序，於假執行程序實施中，除被告得根
    據法院依聲請或依職權所為免為假執行之宣告預供擔保或將
    請求標的物提存以避免被強制執行外，殊無依強制執行法第
    18條第2項規定聲請裁定停止強制執行之餘地。又被告如願
    提供擔保或提存而免為假執行，於執行標的物拍定、變賣或
    物之交付前隨時均得為之，此觀民事訴訟法第392條第3項規
    定自明（最高法院93年台抗字第95號裁定意旨參照）。
三、經查，相對人前起訴請求聲請人給付侵權行為損害賠償，經
    原審判決判命：㈠聲請人應給付相對人新臺幣（下同）10萬
    元，及自民國108年10月16日起至清償日止，按週年利率百
    分之5計算之利息；原審判決並為假執行之宣告。嗣相對人
    以原審判決為執行名義聲請強制執行，經本院以系爭執行事
    件受理在案等情，業據本院依職權調取系爭執行事件卷宗審
    閱查核無訛。聲請人雖陳稱其刻已提起上訴云云，惟揆諸前
    開說明，提起上訴並非強制執行法第18條第2項所定之停止
    執行事由。從而，本件聲請人聲請裁定停止強制執行，於法
    無據，應予駁回。
四、據上論結，本件聲請為無理由，爰裁定如主文。　　
中　　華　　民　　國　　109 　年　　12　　月　　31　　日
                  民事第一庭  法  官  吳金芳
以上正本證明與原本無異。
如不服本裁定，應於送達後10日內向本院提出抗告狀，並繳納抗
告裁判費新臺幣1,000元整。
中　　華　　民　　國　　109 　年　　12　　月　　31　　日
                              書記官 李崇文